---
output: github_document
---

<!-- README.md is generated from README.Rmd. Please edit that file -->

```{r, include = FALSE}
knitr::opts_chunk$set(
  collapse = TRUE,
  comment = "#>",
  fig.path = "man/figures/README-",
  out.width = "100%"
)
```

# herramientas

<!-- badges: start -->
<!-- badges: end -->

El objetivo del paquete es proveer a la [**Dirección Nacional de Mercados y Estadísticas**](https://www.yvera.tur.ar/sinta/) de un set de funciones para el procesamiento de datos.

## Instrucciones de instalación 

Se puede instalar la versión en desarrollo de `{herramientas}` desde [GitHub](https://github.com/) con la siguiente sentencia:

``` r
# install.packages("devtools")
devtools::install_github("d4t4tur/herramientas")

```


## Funciones

-   **`remover_tildes()`**: Función que elimina tildes de las vocales y
    la letra “y”. Ej.: “áéíóú” en “aeiou”

-   **`numeros_en_palabras()`**: Función que transforma dígitos del 0 al
    100 en palabras. Ej.: “1” en “uno”; “25” en “veinticinco”.
    
-   **`limpiar_texto()`**: Función que transforma dígitos del 0 al
    100 en palabras. Ej.: “1” en “uno”; “25” en “veinticinco”.
    
-   **`%out%`**: Valores no contenidos dentro de un conjunto.

-   **`tasa_variacion()`**: Calcula la tasa de variación con respecto al período previo según se defina.



## Modo de uso

### Algunos ejemplos básicos sobre cómo utilizar las funciones de la librería:

**Remover los tildes de un vector con texto**

```{r}

texto <- "Esta oración tiene tildes en su segunda palabra"


herramientas::remover_tildes(texto)


```


**Limpieza de texto** 

```{r}

texto_a_limpiar <- "El correo electrónico de la DNMyE es estadistica@turismo.gob.ar. No tiene un Ñ la oración anterior!!!"

herramientas::limpiar_texto(texto = texto_a_limpiar)


```

**Números en palabras**

```{r}

numeros <- c(17, 10, 45)

herramientas::numeros_en_palabras(numeros)

```

